【裁判字號】    92,訴緝,14
【裁判日期】    920508
【裁判案由】    違反毒品危害防制條例
【裁判全文】
臺灣屏東地方法院刑事判決                          九十二年度訴緝字第一四號
    公  訴  人  臺灣屏東地方法院檢察署檢察官
    被      告  甲○○
右列被告因違反毒品危害防制條例案件，經檢察官提起公訴（民國九十一年度毒偵字
第七二八號），本院判決如左：
    主  文
甲○○施用第一級毒品，累犯，處有期徒刑壹年；又連續施用第二級毒品，累犯，處
有期徒刑捌月，扣案之藥用酒精五分之一瓶、自製酒精燈壹組、自製吸食器壹組、玻
璃球管貳支、塑膠吸管壹支，及注射針筒壹支，均沒收之。應執行有期徒刑壹年柒月
，扣案之藥用酒精五分之一瓶、自製酒精燈壹組、自製吸食器壹組、玻璃球管貳支、
塑膠吸管壹支，及注射針筒壹支，均沒收之。
    事  實
一、甲○○前民國八十六年間因違反槍砲彈藥刀械管制條例及藥事法案件，經法院分
    別判處有期徒刑七月，刑後強制工作三年確定，及有期徒刑八月，經定應執行有
    期徒刑一年一月，八十九年四月二十七日有期徒刑甫縮刑執行完畢。而其於八十
    七年間因違反麻醉藥品管理條例案件，經法院裁定施以觀察勒戒，因有繼續施用
    傾向再裁定強制戒治，嗣因實施成效良好，停止戒治交付保護管束，強制戒治期
    滿，經本院於八十八年九月二十三日，以八十七年度易字第四六三號判決免刑確
    定。甲○○猶不知警惕，於前開免刑判決確定後五年內，復基於施用第二級毒品
    之概括犯意，自九十一年三月二十日起至同年七月五日晚上九時止，連續在屏東
    縣潮州鎮○○路二三二號二樓租屋處施用第二級毒品安非他命多次，且在九十一
    年七月六日下午七時採尿時回溯七十二小時內某時在上揭租屋處施用第一級毒品
    海洛因一次，嗣於九十一年七月六日下午五時三十分許，在前址為警查獲，並扣
    得其所有用以施用安非他命之藥用酒精五分之一瓶、自製酒精燈一組、自製吸食
    器一組、玻璃球管二支、塑膠吸管一支，及注射針筒一支等物，其尿液經送驗呈
    甲基安非他命陽性、嗎啡陽性反應，因而查獲上情。
二、案經屏東縣警察局潮州分局報請臺灣屏東地方法院檢察署檢察官偵查起訴。
    理  由
一、訊據被告甲○○對於右揭施用第二級毒品安非他命之事實坦承不諱，惟矢口否認
    有何施用第一級毒品海洛因之犯行。惟按，被告親排之尿液經送臺灣檢驗科技股
    份有限公司檢驗，其初步以ＥＩＡ酵素免疫分析法檢驗，其可待因及嗎啡均為三
    ００，高於閾值標準一二０甚多，而安非他命類及甲基安非他命均為五００，高
    於閾值標準三００亦甚多，嗣以氣相層析質譜儀分析法為確認檢驗，其結果可待
    因為四三四、嗎啡為六五六，均高於標準閾值，而安非他命類為一一九００、甲
    基安非他命為一一四七二０亦均高於標準閾值一０００甚多，有臺灣檢驗科技股
    份有限公司九十一年八月二十二日ＫＺ000000000000號濫用藥物尿
    液檢驗報告在卷可按，依世界各國通例，初驗機構設定閾值較高屬篩驗性質，主
    要為篩除陰性反應者，複驗機構設定閾值較低，主要為就初驗呈陽性反應者確認
    其係陽性或偽陽性反應，本案以氣相層析質譜儀分析法為確認檢驗，係屬複驗機
    構，該檢驗結果自屬正確可信，被告確有施用第一級、第二級之毒品犯行，洵堪
    認定。被告否認施用第一級毒品海洛因之犯行，自無足採。此外，復有扣案之藥
    用酒精五分之一瓶、自製酒精燈一組、自製吸食器一組、玻璃球管二支、塑膠吸
    管一支，及注射針筒一支等物足資佐證，被告就施用第二級毒品犯行之部分自白
    ，應認與事實相符。被告所為上揭施用第一級毒品、第二級毒品之事實，均堪以
    認定。被告前因違反麻醉藥品管理條例案件，經法院裁定施以觀察勒戒，因有繼
    續施用傾向再裁定強制戒治，戒治期滿，經本院判決免刑確定，有該刑事判決書
    ，刑案資料查註紀錄表、受觀察勒戒人毒品及前科紀錄簡列表、臺灣高等法院被
    告全國前案紀錄表、臺灣屏東地方法院法務部在監在押資料表各一件在卷可按，
    被告五年內再犯上開施用第一級毒品海洛因及第二級毒品安非他命之犯行已臻明
    確，應依法論科。
二、按海洛因及安非他命分別為毒品危害防制條例第二條第一項第一款、第二款所定
    之第一級及第二級毒品，不得非法持有、施用。核被告甲○○所為，係犯毒品危
    害防制條例第十條第一項施用第一級毒品罪及同條第二項施用第二級毒品罪。被
    告持有海洛因及安非他命行為，為施用之高度行為所吸收，均不另論罪。又被告
    上開連續多次施用第二級毒品安非他命犯行，時間緊接，犯罪構成要件相同，顯
    係基於概括犯意反覆為之，為連續犯，應依刑法第五十六條規定論以連續施用第
    二級毒品罪，並依法加重其刑。被告所犯上開施用第一級毒品及連續施用第二級
    毒品二罪，犯意各別，行為互殊，應予分論併罰。又被告前因違反槍砲彈藥刀械
    管制條例及藥事法案件，經法院分別判處有期徒刑七月，刑後強制工作三年確定
    ，及有期徒刑八月，經定應執行有期徒刑一年一月，八十九年四月二十七日有期
    徒刑甫縮刑執行完畢，有臺灣屏東地方法院檢察署刑事資料查註紀錄表、臺灣高
    等法院被告全國前案紀錄表，及臺灣屏東地方法院法務部在監在押資料表各一件
    在卷可考，其五年內再犯此有期徒刑以上之本罪，為累犯，應依法加重其刑，併
    遞加重之。爰審酌被告犯罪動機、目的、手段，及前因施用毒品案件，甫為免刑
    判決，即再犯本件施用第一級、第二級毒品犯行，顯係慣於施用毒品成癮，危害
    其本身健康及社會安全匪淺，及其犯罪後僅坦承施用第二級毒品犯行，犯罪後態
    度不佳等一切情狀，分別量處如主文所示之刑，並定其應執行之刑，以資警懲。
    至於扣案之藥用酒精五分之一瓶、自製酒精燈一組、自製吸食器一組、玻璃球管
    二支、塑膠吸管一支及注射針筒一支等物，均為被告所有，業經其供明在卷，且
    係供施用毒品所用，爰依刑法第三十八條第一項第二款之規定宣告沒收之。
據上論斷，應依刑事訴訟法第二百九十九條第一項前段，毒品危害防制條例第十條第
一項、第二項，刑法第十一條前段、第五十六條、第四十七條、第五十一條第五款、
第三十八條第一項第二款，判決如主文。
本案經檢察官潘國威到庭執行職務
中      華      民      國      九十二    年      五    月      八      日
                                      臺灣屏東地方法院刑事第三庭
                                          審判長法  官   蔡國卿
                                                法  官   洪乙心
                                                法  官   李淑惠
右正本證明與原本無異。
對於本判決如有不服應於收受送達後十日內向本院提出上訴書狀上訴於台灣高等法院
高雄分院並按他造當事人之人數附具繕本。
                                          書記官   魏慧夷
中      華      民      國      九十二    年   五       月  八          日
附錄論罪法條
毒品危害防制條例第十條
施用第一級毒品者，處六月以上五年以下有期徒刑。
施用第二級毒品者，處三年以下有期徒刑。


司法院資訊處製作；財團法人民間司法改革基金會備份。
